臺灣桃園地方法院刑事判決　　　　　　　99年度重訴字第54號
公　訴　人　臺灣桃園地方法院檢察署檢察官
被　　　告　許文澤
選任辯護人　林雅君律師
被　　　告　江定澤
選任辯護人　陳佑仲律師
被　　　告　瞿宇雄
選任辯護人　鄭仁壽律師
上列被告因毒品危害防制條例等案件，經檢察官提起公訴（99年
度偵字第13367 、13368 、13370 、16664 、16665 、16666 、
16672、18657 號），本院判決如下：
    主  文
許文澤幫助運輸第二級毒品，處有期徒刑壹年玖月。扣案如附表
一編號1 所示之第二級毒品甲基安非他命，沒收銷燬之。又共同
運輸第二級毒品，處有期徒刑年柒月。扣案如附表一編號3所
示之第二級毒品甲基安非他命，沒收銷燬之。扣案如附表二編號
3 至5 、7 至11、18至42所示之物沒收。又共同運輸第二級毒品
，處有期徒刑年拾月。扣案如附表二編號3 、7 至9 、12、1
3 所示之物沒收；未扣案之如附表三編號1 所示之物沒收，如全
部或一部不能沒收時，追徵其價額；未扣案之運輸第二級毒品所
得新臺幣貳拾萬元沒收，如全部或一部不能沒收時，以其財產
抵償之。又共同運輸第二級毒品，處有期徒刑年拾月。扣案如
附表二編號3 、7 至9 、14、15所示之物沒收；未扣案之如附表
三編號2 所示之物沒收，如全部或一部不能沒收時，追徵其價額
；未扣案之運輸第二級毒品所得新臺幣貳拾捌萬伍仟元沒收，如
全部或一部不能沒收時，以其財產抵償之。又共同運輸第二級毒
品，處有期徒刑年拾月。扣案如附表二編號3 、7 至9 所示之
物沒收；未扣案之如附表三編號5 所示之物沒收，如全部或一部
不能沒收時，追徵其價額；未扣案之運輸第二級毒品所得新臺幣
壹拾萬伍仟元沒收，如全部或一部不能沒收時，以其財產抵償
之。應執行有期徒刑捌年玖月，扣案如附表一編號1 、2 所示之
第二級毒品甲基安非他命，沒收銷燬之。扣案如附表二編號3 至
5 、7 至15、18至42所示之物沒收；未扣案之如附表三編號1 、
2、5所示之物沒收，如全部或一部不能沒收時，追徵其價額；未
扣案之運輸第二級毒品所得新臺幣陸拾伍萬元沒收，如全部或一
部不能沒收時，以其財產抵償之。
江定澤共同運輸第二級毒品，處有期徒刑肆年肆月。扣案如附表
一編號2 所示之第二級毒品甲基安非他命，沒收銷燬之。扣案如
附表二編號3 至6 、17所示之物沒收。又共同運輸第二級毒品，
處有期徒刑年柒月。扣案如附表一編號3 所示之第二級毒品甲
基安非他命，沒收銷燬之。扣案如附表二編號3 至5 、7 至11、
18至42所示之物沒收。又共同運輸第二級毒品，處有期徒刑肆年
。扣案如附表二編號3、4所示之物沒收；未扣案之如附表三編號
3 所示之物沒收，如全部或一部不能沒收時，追徵其價額；未扣
案之運輸第二級毒品所得新臺幣柒萬元沒收，如全部或一部不能
沒收時，以其財產抵償之。又共同運輸第二級毒品，處有期徒刑
肆年。扣案如附表二編號3、4、5 所示之物沒收；未扣案之如附
表三編號4 所示之物沒收，如全部或一部不能沒收時，與瞿宇雄
連帶追徵其價額；未扣案之運輸第二級毒品所得新臺幣伍萬元沒
收，如全部或一部不能沒收時，以其與瞿宇雄之財產連帶抵償之
。又共同運輸第二級毒品，處有期徒刑肆年。扣案如附表二編號
3 、4 所示之物沒收；未扣案之如附表三編號6 所示之物沒收，
如全部或一部不能沒收時，追徵其價額；未扣案之運輸第二級毒
品所得新臺幣陸萬元沒收，如全部或一部不能沒收時，以其財產
抵償之。應執行有期徒刑拾年肆月，扣案如附表一編號2 、3 所
示之第二級毒品甲基安非他命，沒收銷燬之。扣案如附表二編號
3 至11、17至42所示之物沒收；未扣案之如附表三編號3 、4 、
6 所示之物沒收，如全部或一部不能沒收時，其中如附表三編號
4 部分與瞿宇雄連帶追徵其價額，附表三編號3 、6 部分，追徵
其價額；未扣案之運輸第二級毒品所得新臺幣壹拾捌萬元沒收，
如全部或一部不能沒收時，其中新臺幣伍萬元部分，以其與瞿宇
雄之財產連帶抵償之，其餘新臺幣壹拾萬元部分，以其財產抵
償之。
瞿宇雄共同運輸第二級毒品，處有期徒刑肆年肆月。扣案如附表
一編號2 所示之第二級毒品甲基安非他命，沒收銷燬之。扣案如
附表二編號3 至6 、17所示之物沒收。又共同運輸第二級毒品，
處有期徒刑年柒月。扣案如附表一編號3 所示之第二級毒品甲
基安非他命，沒收銷燬之。扣案如附表二編號3 至5 、7 至11、
18至42所示之物沒收。又共同運輸第二級毒品，處有期徒刑肆年
。扣案如附表二編號3、4、5 所示之物沒收；未扣案之如附表三
編號4 所示之物沒收，如全部或一部不能沒收時，與江定澤連帶
追徵其價額；未扣案之運輸第二級毒品所得新臺幣伍萬元沒收，
如全部或一部不能沒收時，以其與江定澤之財產連帶抵償之。應
執行有期徒刑陸年肆月，扣案如附表一編號2 、3 所示之第二級
毒品甲基安非他命，沒收銷燬之。扣案如附表二編號3 至11、17
至42所示之物沒收；未扣案之如附表三編號4 所示之物沒收，如
全部或一部不能沒收時，與江定澤連帶追徵其價額；未扣案之運
輸第二級毒品所得新臺幣伍萬元沒收，如全部或一部不能沒收時
，以其與江定澤之財產連帶抵償之。
    事  實
一、許文澤、江定澤、瞿宇雄、余文誠、洪劍鈴、張騏勳、鄧鎮
    祥、徐振皓、張浩淳、龔風平、顏志棚、蔡東燁、李峻賢、
    劉依華、洪藝溱（余文誠、洪劍鈴、張騏勳、鄧鎮祥、徐振
    皓、張浩淳、龔風平、顏志棚、蔡東燁部分，另行審結；劉
    依華、洪藝溱部分業經本院判決確定，李峻賢部分業已審結
    ）及年籍不詳名為游清華及真實姓名年籍不詳綽號「阿添」
    之成年男子（下稱「阿添」），均明知甲基安非他命係毒品
    危害防制條例所定之第二級毒品，依法不得運輸，並經行政
    院公告為甲類管制進出口物品，屬懲治走私條例所列未經許
    可不得私運出境之管制進出口物品，不得私運出口。於民國
    98年間，由余文誠負責資金及安排運輸甲基安非他命事宜；
    洪劍鈴負責操作運毒時程及境外聯繫交易事宜；游清華負責
    安排人手銷售毒品；「阿添」在大陸地區負責販入及包裝甲
    基安非他命，而為下列行為：
 (一) 98年5 月間，洪劍鈴經李峻賢之介紹認識徐振皓，擬由徐
      振皓自臺灣運輸第二級毒品甲基安非他命至日本，並約定
      事成後分別給付李峻賢、徐振皓新臺幣（下同）5 萬元、
      10萬元之報酬，徐振皓應允之。渠等謀議既定，余文誠、
      洪劍鈴、李峻賢、徐振皓、游清華、「阿添」遂共同基於
      運輸第二級毒品甲基安非他命與私運管制物品出口之犯意
      聯絡，推由李峻賢持如附表二編號1 所示門號之行動電話
      ，徐振皓持如附表二編號2 所示門號之行動電話，彼此間
      聯絡運輸第二級毒品甲基安非他命事宜，並由洪劍鈴代徐
      振皓購買前往日本之機票。許文澤明知李峻賢、徐振皓欲
      運輸甲基安非他命至日本，仍基於幫助運輸第二級毒品甲
      基安非他命與私運管制物品出口之犯意，於98年5 月26日
      ，在臺南市○區○○路255 號民冠小客車租賃公司，承租
      某不詳車號之三菱牌自用小客車後，駕駛上開車輛搭載李
      峻賢、徐振皓北上至臺北縣林口鄉○○路○ 段之雅麗汽車
      旅館與洪劍鈴會面，洪劍鈴即指示徐振皓當日在該汽車旅
      館投宿並交付前往日本之機票。98年5 月27日上午10時許
      ，洪劍鈴復駕駛某不詳車號之自用小客車至該汽車旅館，
      在該旅館2 樓房間內交付夾藏第2 級毒品安非他命之襯衫
      11件予徐振皓，並駕駛上開車輛搭載徐振皓前往桃園機場
      ，徐振皓旋搭乘中華航空CI018 班機，欲將上開夾藏甲基
      安非他命之襯衫11件運輸至日本東京。嗣於98年5 月27日
      下午5 時54分許到達日本成田機場時，經日本海關人員查
      獲徐振皓攜帶之11件襯衫內夾藏甲基安非他命共計1,46 9
      公克，並扣得如附表一編號1 所示之甲基安非他命及如附
      表二編號2 、16所示之物。
 (二) 99年1 月間，余文誠經張騏勳之介紹認識張浩淳，擬由江
      定澤、瞿宇雄將甲基安非他命夾藏於冷凍饅頭內，再由張
      浩淳自臺灣運輸至日本，並約定事成後分別給付江定澤、
      瞿宇雄、張浩淳各2 萬5 千元、2 萬5 千元、15萬元之報
      酬，渠等謀議既定，江定澤、瞿宇雄即與余文誠、洪劍鈴
      、鄧鎮祥、張騏勳、張浩淳、游清華、「阿添」共同基於
      自臺灣地區運輸、私運甲基安非他命出口至日本之犯意聯
      絡，由鄧鎮祥持如附表二編號3 所示門號之行動電話，江
      定澤持如附表二編號4 所示門號之行動電話，瞿宇雄持如
      附表二編號5 所示門號之行動電話，張浩淳持如附表二編
      號6 所示門號之行動電話，彼此間聯絡運輸第二級毒品甲
      基安非他命事宜，並推由余文誠於99年1 月17日旋駕駛某
      不詳車號之自用小客車，搭載江定澤至臺北市○○路某肯
      德基速食店，由真實姓名年籍綽號不詳之成年男子交付江
      定澤不詳數量之甲基安非他命1 袋，並由鄧鎮祥、瞿宇雄
      、江定澤前往上址附近之全聯便利商店，購買不詳數量之
      冷凍饅頭，復由江定澤、瞿宇雄依鄧鎮祥、余文誠指示，
      在余文誠出資承租之板橋市○○路177 巷4 弄2 號4 樓，
      將饅頭之底部挖洞，填塞甲基安非他命，再將挖出之饅頭
      切小塊塞回，將甲基安非他命夾藏於上開冷凍饅頭內。再
      由鄧鎮祥於99年1 月22日，前往上址取出夾藏甲基安非他
      命之冷凍饅頭，並於板橋市○○路○段附近某早餐店，交
      付張浩淳裝有夾藏甲基安非他命之冷凍饅頭之行李箱1 個
      ，再由余文誠旋駕駛5099- YA號黑色賓士休旅車，搭載鄧
      鎮祥、張浩淳前往桃園機場，張浩淳旋搭乘國泰航空
      CX450 號班機，欲將上開夾藏甲基安非他命之冷凍饅頭運
      輸至日本東京。嗣於到達日本成成田機場時，經日本海關
      人員查獲張浩淳攜帶之冷凍饅頭內夾藏甲基安非他命共計
      1,936. 3公克，並扣得如附表一編號2 所示之甲基安非他
      命及如附表二編號6 、17所示之物。
 (三) 98年12月間，余文誠經許文澤之介紹認識劉依華，再經劉
      依華之介紹認識洪藝溱，擬由江定澤、瞿宇雄將甲基安非
      他命夾藏於筆記型電腦內，再由劉依華、洪藝溱自臺灣運
      輸至日本，並約定事成後分別給付許文澤、江定澤、瞿宇
      雄、劉依華、洪藝溱各2 萬元、5 萬元、5 萬元、18萬元
      、15萬元之報酬，渠等謀議既定，許文澤、江定澤、瞿宇
      雄即與余文誠、洪劍鈴、鄧鎮祥、劉依華、洪藝溱、游清
      華、「阿添」共同基於自臺灣地區運輸、私運甲基安非他
      命出口至日本之犯意聯絡，由鄧鎮祥持如附表二編號3 所
      示門號之行動電話，江定澤持如附表二編號4 所示門號之
      行動電話，瞿宇雄持如附表二編號5 所示門號之行動電話
      ，許文澤持如附表二編號7 至9 所示門號之行動電話，劉
      依華持如附表二編號10、11示門號之行動電話，彼此間聯
      絡運輸第二級毒品甲基安非他命事宜，並推由鄧鎮祥代訂
      劉依華、洪藝溱前往日本之機票，由劉依華為洪藝溱辦理
      護照，鄧鎮祥復於99年3 月25日上午依余文誠之指示，前
      往新北市基隆區某肯德基，向真實姓名年籍綽號不詳之成
      年男子，取回以如附表二編號42所示之茶葉罐裝之不詳數
      量甲基安非他命，隨即至新北市○○區○○路177 巷4 弄
      2 號前，將上開毒品交付瞿宇雄，瞿宇雄、江定澤旋於板
      橋市○○路177 巷4 弄2 號4 樓640 房之租屋處，以如附
      表二編號18至41所示之物，將上開甲基安非他命磨成細粉
      後以真空袋包裝後，復於外表依次黏貼厚紙板、皮革，製
      成筆記型電腦皮套。嗣於99年3 月30日凌晨2 時許，由許
      文澤駕駛車牌號碼CK-7192 號自用小客車，在臺南縣永康
      市○○路搭載劉依華、洪藝溱，前往臺北市○○○路、吉
      林路口之「浪漫一生」西餐廳，另由瞿宇雄於同日凌晨3
      時許，在新北市○○區○○路177 巷4弄2號前，將以上開
      夾藏甲基安非他命之電腦皮套包裝之筆記型電腦2 台交付
      鄧鎮祥，復由鄧鎮祥於同日上午7 時許，在上開「浪漫一
      生」西餐廳店內，將劉依華、洪藝溱前往日本所需之食宿
      費用每人各5 萬元日幣，共10萬元日幣交付劉依華，並於
      該西餐廳門外，分別交付劉依華、洪藝溱以上開夾藏甲基
      安非他命之筆記型電腦各1 部（含皮套、滑鼠及電池），
      同時告知2 人夾藏位置，旋駕駛車牌號碼CK- 1658號之自
      用小客車搭載劉依華、洪藝溱前往桃園國際機場，嗣劉依
      華、洪藝溱於同日上午9 時許，攜帶上開夾藏第二級毒品
      甲基安非他命之筆記型電腦，欲搭乘日本航空JL802 班機
      ，將上開夾藏甲基安非他命之筆記型電腦運輸至日本東京
      時，在桃園國際機場出境管制區前，為警拘提，並查獲2
      人行李箱內之筆記型電腦皮套夾層內藏有甲基安非他命4
      包（驗前總毛重660.97公克，包裝塑膠袋總重85.32 公克
      ，取0.92公克鑑定用罄，總餘574.73 公 克，純度74% ）
      ，並扣得如附表一編號3 、附表二編號1 、1 0 、11、18
      至22、附表四編號10所示之物，另於同日分別於鄧鎮祥、
      江定澤、許文澤、瞿宇雄之住處，扣得如附表二編號3 、
      4 、7 至9 、23至42所示之物。
 (四) 99年1 月間，余文誠經許文澤之介紹認識顏志棚，擬由顏
      志棚自臺灣運輸甲基安非他命至菲律賓，再由龔風平交付
      游清華，並約定事成後分別給付許文澤、顏志棚、龔風平
      3 萬元、10萬元、10萬元之報酬，渠等謀議既定，許文澤
      即與余文誠、洪劍鈴、鄧鎮祥、龔風平、顏志棚、游清華
      、「阿添」共同基於自臺灣地區運輸、私運甲基安非他命
      出口至菲律賓之犯意聯絡，由鄧鎮祥持如附表二編號3 所
      示門號之行動電話，許文澤持如附表二編號7 至9 所示門
      號之行動電話，龔風平持如附表二編號12所示門號之行動
      電話，顏志棚持如附表二編號13所示門號之行動電話，彼
      此間聯絡運輸第二級毒品甲基安非他命事宜，推由鄧鎮祥
      、許文澤於99年1 月18日依余文誠指示，代訂顏志棚、龔
      風平前往菲律賓之機票，並由許文澤於99年1 月25日上午
      ，駕駛車牌號碼CK -7192號自用小客車，由臺南市永康區
      ○○○路某碳烤店搭載顏志棚前往臺北市○○○路、吉林
      路口之「浪漫一生」西餐廳與鄧鎮祥會合，顏志棚復依指
      示投宿於臺北市○○區○○街170 巷24號之瑞芳大飯店
      806 號房，鄧鎮祥並委請不知情之蔡東燁將顏志棚之護照
      送至上開飯店交付顏志棚。另由鄧鎮祥於當日晚上6 、7
      時許，依余文誠之指示，駕駛上開自用小客車搭載許文澤
      前往基隆地區某不詳地點，向真實姓名年籍綽號不詳之成
      年男子取回附表三編號1 所示夾藏甲基安非他命約1 公斤
      之九龍盤1 箱（含紙箱1 個）後，放置於上開自小客車內
      。復由許文澤於99年1 月26日上午6 時許，駕駛上開自用
      小客車，搭載顏志棚前往桃園機場，並於到達桃園國際機
      場時，在上開車內將上開夾藏甲基安非他命1 公斤之九龍
      盤1 箱（含紙箱1 個）交付顏志棚，顏志棚旋將上開夾藏
      甲基安非他命之九龍盤1 箱（含紙箱1 個）辦理托運，並
      搭乘中華航空CI701 號班機前往菲律賓馬尼拉，以此方式
      將上開夾藏甲基安非他命之九龍盤1 箱（含紙箱1 個）運
      輸至菲律賓馬尼拉，於順利入境菲律賓後，顏志棚即以如
      附表二編號13所示行動電話與許文澤聯絡，余文誠於確認
      顏志棚入境菲律賓後，在「浪漫一生」西餐廳，交付許文
      澤3 萬元報酬，並將顏志棚應得之10萬元報酬交付許文澤
      代為轉交；顏志棚、龔風平旋依鄧鎮祥之指示，前往馬尼
      拉某不詳飯店，由龔風平將上開夾藏甲基安非他命之九龍
      盤1 箱（含紙箱1 個），交付予游清華。嗣顏志棚、龔風
      平於99年1 月28日搭乘中華航空CI704 號班機返回臺灣，
      由鄧鎮祥駕駛某不詳車號之自用小客車，至桃園機場搭載
      龔風平，途經某不詳地點，由鄧鎮祥於其所駕駛之車內，
      依余文誠指示，交付龔風平10萬元報酬。嗣由許文澤在臺
      南市永康區○○○路某碳烤店，將余文誠託其轉交顏志棚
      之10萬元報酬，扣除顏志棚先前對其積欠之3 萬元借款債
      務後，交付顏志棚7 萬元報酬。
 (五) 99年2 月間，余文誠復擬由龔風平及許文澤介紹之顏志棚
      自臺灣運輸甲基安非他命至菲律賓，再由蔡東燁交付游清
      華，並約定事成後分別給付許文澤、顏志棚、龔風平、蔡
      東燁3 萬5 千元、10萬元、10萬元、10萬元之報酬，渠等
      謀議既定，許文澤即與余文誠、洪劍鈴、鄧鎮祥、龔風平
      、顏志棚、蔡東燁、游清華、「阿添」共同基於自臺灣地
      區運輸、私運甲基安非他命出口至菲律賓之犯意聯絡，由
      鄧鎮祥持如附表二編號3 所示門號之行動電話，許文澤持
      如附表二編號7 至9 所示門號之行動電話，龔風平持如附
      表二編號12所示門號之行動電話，顏志棚持如附表二編號
      13所示門號之行動電話，蔡東燁持如附表二編號14、15所
      示門號之行動電話，彼此間聯絡運輸第二級毒品甲基安非
      他命事宜，推由許文澤於99年1 月29日依余文誠指示，請
      顏志棚先辦理菲律賓簽證及前往菲律賓機票，並由鄧鎮祥
      於99年2 月2 日依余文誠指龔風平，辦理其與蔡東燁前往
      菲律賓之機票。復由鄧鎮祥於99年2 月3 日駕駛某不詳車
      號之自用小客車，搭載龔風平、蔡東燁前往桃園機場，2
      人旋搭乘中華航空CI701 號班機，前往菲律賓馬尼拉並投
      宿於某不詳地點之飯店。嗣許文澤於99年2 月4 日凌晨4
      時許，駕駛車牌號碼CK- 7192號自用小客車，自臺南市○
      ○路附近搭載顏志棚至臺北市○○○路、吉林路口之「浪
      漫一生」西餐廳與鄧鎮祥會合，由鄧鎮祥交付許文澤附表
      三編號2 所示夾藏甲基安非他命約1 公斤之九龍盤1 箱（
      含紙箱1 個），再由鄧鎮祥駕駛上開自用小客車，搭載顏
      志棚前往桃園機場，並於到達桃園國際機場時，在上開車
      內將上開夾藏甲基安非他命1 公斤之九龍盤1 箱（含紙箱
      1 個）交付顏志棚，顏志棚旋將上開夾藏甲基安非他命之
      九龍盤1 箱（含紙箱1 個）辦理托運，並搭乘菲律賓航空
      PR897 號班機前往菲律賓馬尼拉，以此方式將上開夾藏甲
      基安非他命之九龍盤1 箱（含紙箱1 個）運輸至菲律賓馬
      尼拉，於順利入境菲律賓後，顏志棚即以如附表二編號13
      所示行動電話與許文澤聯絡，並投宿於菲律賓馬尼拉某不
      詳地點之飯店。余文誠於確認顏志棚入境菲律賓後，在「
      浪漫一生」西餐廳，交付許文澤3 萬5 千元報酬；龔風平
      、蔡東燁即於同日晚上，依鄧鎮祥之指示，至顏志棚投宿
      飯店，取走上開夾藏甲基安非他命之九龍盤1 箱（含紙箱
      1 個），由龔風平並在其住宿之飯店內，取出上開九龍盤
      1 箱（含紙箱1 個）內所夾藏之甲基安非他命，並依鄧鎮
      祥、余文誠之指示，交付予游清華。顏志棚於99年2 月6
      日搭乘菲律賓航空PR 896號班機返回臺灣，由許文澤在臺
      南市永康區○○○路某碳烤店，交付10萬元報酬予顏志棚
      。蔡東燁、龔風平分別於99年2 月29日、99年2 月12 日
      搭乘中華航空CI702 號班機返回臺灣，分別由鄧鎮祥駕駛
      某不詳車號之自用小客車，至桃園機場搭載蔡東燁、龔風
      平，途經某不詳地點，由鄧鎮祥於其所駕駛之車內，依余
      文誠指示，分別交付蔡東燁、龔風平5 萬元、10萬元報酬
      。
 (六) 99年3 月間，余文誠擬由江定澤自臺灣運輸甲基安非他命
      至菲律賓，並約定事成後給付江定澤7 萬元之報酬，渠等
      謀議既定，江定澤即與余文誠、洪劍鈴、鄧鎮祥、游清華
      、「阿添」共同基於自臺灣地區運輸、私運甲基安非他命
      出口至菲律賓之犯意聯絡，由鄧鎮祥持如附表二編號3 所
      示門號之行動電話，江定澤持如附表二編號4 所示門號之
      行動電話，彼此間聯絡運輸第二級毒品甲基安非他命事宜
      ，推由鄧鎮祥於99年3 月7 日上午4 、5 時，駕駛某不詳
      車號之自用小客車，自新北市板橋區江定澤住處，搭載江
      定澤前往桃園機場，並於到達桃園國際機場時，在上開車
      內將附表三編號3 所示夾藏甲基安非他命1 公斤之九龍盤
      1 箱（含紙箱1 個）交付江定澤，江定澤旋將上開夾藏甲
      基安非他命之九龍盤1 箱（含紙箱1 個）辦理托運，並搭
      乘長榮航空BR 271號班機前往菲律賓馬尼拉，以此方式將
      上開夾藏甲基安非他命之九龍盤1 箱（含紙箱1 個）運輸
      至菲律賓馬尼拉，於順利入境菲律賓後，江定澤即以如附
      表二編號4 所示行動電話與鄧鎮祥如附表二編號3 所示行
      動電話聯絡，並依鄧鎮祥之指示，前往菲律賓馬尼拉某不
      詳飯店，將上開夾藏甲基安非他命1 公斤之九龍盤1 箱（
      含紙箱1 個）交付游清華。嗣江定澤於99年3 月9 日搭乘
      長榮航空BR272 返回臺灣後，由鄧鎮祥駕駛某不詳車號之
      自用小客車，至桃園機場接機，途經某不詳地點，由鄧鎮
      祥於其所駕駛之車內，依余文誠指示，交付顏志棚7 萬元
      報酬。
 (七) 99年3 月間，余文誠擬由瞿宇雄自臺灣運輸甲基安非他命
      至菲律賓，並約定事成後分別給付瞿宇雄5 萬元之報酬，
      渠等謀議既定，瞿宇雄、江定澤即與余文誠、洪劍鈴、鄧
      鎮祥、游清華、「阿添」共同基於自臺灣地區運輸、私運
      甲基安非他命出口至菲律賓之犯意聯絡，由鄧鎮祥持如附
      表二編號3 所示門號之行動電話，江定澤持如附表二編號
      4 所示門號之行動電話，瞿宇雄持如附表二編號5 所示門
      號之行動電話，彼此間聯絡運輸第二級毒品甲基安非他命
      事宜，推由鄧鎮祥於99年3 月8 日，駕駛某不詳車號之自
      用小客車，自新北市板橋區瞿宇雄住處，搭載瞿宇雄前往
      桃園機場，並於到達桃園國際機場時，在上開車內將附表
      三編號4 所示夾藏甲基安非他命1 公斤之九龍盤1 箱（含
      紙箱1 個）交付瞿宇雄，瞿宇雄旋將上開夾藏甲基安非他
      命之九龍盤1 箱（含紙箱1 個）辦理托運，並搭乘長榮航
      空BR271 號班機前往菲律賓馬尼拉，以此方式將上開夾藏
      甲基安非他命之九龍盤1 箱（含紙箱1 個）運輸至菲律賓
      馬尼拉，於順利入境菲律賓後，瞿宇雄即以如附表二編號
      5 所示行動電話與鄧鎮祥如附表二編號3 所示行動電話聯
      絡，並依鄧鎮祥之指示，前往江定澤投宿之某不詳飯店，
      將上開夾藏甲基安非他命1 公斤之九龍盤1 箱（含紙箱1
      個）交付江定澤，由江定澤依鄧鎮祥之指示，前往菲律賓
      馬尼拉某不詳飯店，將上開夾藏甲基安非他命1 公斤之九
      龍盤1 箱（含紙箱1 個）交付游清華。嗣瞿宇雄99年3 月
      9 日搭乘長榮航空BR272 返回臺灣後，由鄧鎮祥駕駛某不
      詳車號之自用小客車，至桃園機場接機，途經某不詳地點
      ，由鄧鎮祥於其所駕駛之車內，依余文誠指示，交付瞿宇
      雄5 萬元報酬。
 (八) 99年3 月間，余文誠擬由顏志棚自臺灣運輸第二級毒品甲
      基安非他命至菲律賓，並約定於事成後分別給付許文澤、
      顏志棚3 萬5 千元、10萬元之報酬，顏志棚應允之，許文
      澤即與余文誠、洪劍鈴、鄧鎮祥、顏志棚、游清華、「阿
      添」共同基於運輸第二級毒品甲基安非他命與私運管制物
      品進口之犯意聯絡，由鄧鎮祥持如附表二編號3 所示門號
      之行動電話，許文澤持如附表二編號7 至9 所示門號之行
      動電話，顏志棚持如附表二編號13所示門號之行動電話，
      彼此間聯絡運輸第二級毒品甲基安非他命事宜，並推由許
      文澤於99年3 月18日依余文誠指示，交付顏志棚前往菲律
      賓之機票費用，顏志棚即依許文澤之指示，訂購前往菲律
      賓之機票，並推由鄧鎮祥於99年3 月21日上午某時許，駕
      駛某不詳車號之自用小客車，前往新北市基隆區不詳地點
      ，向真實姓名年籍綽號不詳之成年男子，取回如附表三編
      號5 所示夾藏1 公斤甲基安非他命之九龍盤1 箱（含紙箱
      1 個），復由許文澤於99年3 月21日，駕駛車牌號碼CK-7
      192 號自用小客車，自臺南市永康區○○○路某碳烤店，
      搭載顏志棚前往臺北市○○○路、吉林路口之「浪漫一生
      」西餐廳與鄧鎮祥會合，鄧鎮祥旋駕駛上開車輛搭載顏志
      棚前往桃園國際機場，並於到達桃園國際機場時，在上開
      車內將上開夾藏甲基安非他命1 公斤之九龍盤1 箱（含紙
      箱1 個）交付顏志棚，顏志棚旋將上開夾藏甲基安非他命
      之九龍盤1 箱（含紙箱1 個）辦理托運，並搭乘長榮航空
      BR271 班機前往菲律賓馬尼拉，以此方式將上開夾藏甲基
      安非他命之九龍盤1 箱（含紙箱1 個）運輸至菲律賓馬尼
      拉，於順利入境菲律賓後，顏志棚即以如附表二編號13所
      示行動電話與許文澤如附表二編號7 至9 所示行動電話聯
      絡，並依指示前往馬尼拉某不詳飯店，將上開夾藏甲基安
      非他命之九龍盤1 箱（含紙箱1 個）交付予依游清華指示
      前來之真實姓名年籍綽號不詳之成年男子。余文誠於確認
      顏志棚入境菲律賓後，在「浪漫一生」西餐廳，交付許文
      澤3 萬5,000 元報酬；嗣顏志棚於99年3 月23日搭乘長榮
      航空BR272 班機返回臺灣，由許文澤在臺南市永康區○○
      ○路某碳烤店，交付顏志棚10萬元報酬。
 (九) 98年10月間，余文誠擬由江定澤自大陸地區運輸第二級毒
      品甲基安非他命至臺灣，並約定於事成後給付6 萬元之報
      酬，江定澤應允之，即與余文誠、洪劍鈴、鄧鎮祥、游清
      華、「阿添」共同基於運輸第二級毒品甲基安非他命與私
      運管制物品進口之犯意聯絡，由鄧鎮祥持如附表二編號3
      所示門號之行動電話，江定澤持如附表二編號4 所示門號
      之行動電話，彼此間聯絡運輸第二級毒品甲基安非他命事
      宜。鄧鎮祥並依余文誠之指示，交付江定澤前往大陸地區
      之機票費用，江定澤即依鄧鎮祥之指示，訂購前往大陸地
      區之機票，復由鄧鎮祥於99年10月26日，駕駛某不詳車號
      之自用小客車，搭載江定澤前往桃園機場，江定澤旋搭乘
      中華航空CI527 班機前往大陸地區保安機場。鄧鎮祥復於
      98年11月6 日以如附表二編號3 所示行動電話指示江定澤
      於98年11月7 日返臺，並由「阿添」於98年11月7 日，在
      大陸地區保安機場入口，交付江定澤如附表三編號6 所示
      夾藏甲基安非他命約1 公斤之九龍盤1 箱（含紙箱1 個）
      ，江定澤旋攜帶上開夾藏甲基安非他命約1 公斤之九龍盤
      1 箱（含紙箱1 個），搭乘中華航空CI528 班機返回臺灣
      ，以此方式將上開夾藏甲基安非他命之九龍盤1 箱（含紙
      箱1 個）運輸至臺灣境內。嗣鄧鎮祥於同日駕駛某不詳車
      號之自用小客車，至桃園機場搭載江定澤，途經某不詳地
      點，由鄧鎮祥於其所駕駛之車內，依余文誠指示，交付江
      定澤6 萬元報酬。
二、案經臺灣桃園地方法院檢察署檢察官指揮內政部警政署刑事
    警察局移送後偵查起訴。
    理  由
一、本件認定事實所引用卷內所有卷證資料（包含人證與文書證
    據、物證等證據）之證據能力，被告於本院準備程序、審理
    時均不爭執（見本院訴字卷一第152 頁反面、228 、296 頁
    反面、卷二第188 頁、卷三第22至25、188 頁、卷四第112
    至115 頁、卷五第75至85、237 至257 頁），且無證據證明
    係公務員違背法定程序所取得；又卷內各項文書證據，並無
    刑事訴訟法第15 9條之4 第款、第2 款顯有不可信而不得作
    為證據之情形，故本院均認有證據能力。
二、上揭犯罪事實，業據被告許文澤、江定澤、瞿宇雄於警詢、
    檢察官偵查及本院審理時均坦承不諱（99年度偵字第16666
    號第52至56、59、68至71、85、278 至283 、295 、298 頁
    、99年度偵字第13367 號卷三第73至76、79至82、179 至18
    5 、261 至267 、282 、283 、286 、289 頁、99年度偵字
    第13370 號卷二第71至75頁、99年度偵字第1666 5號卷第23
    5 、238 、243 至245 頁），核與證人即共同被告徐振皓、
    張浩淳於警詢（見99年度偵字第16664 號卷第271 至276 、
    314 至317 頁），共同被告余文誠、鄧鎮祥、李峻賢、龔風
    平、顏志棚、蔡東燁、劉依華、洪藝溱於警詢、檢察官偵查
    中（99年度偵字第13368 號卷四第65、100 至103 、120 至
    123 、146 至148 、160 之37、174 至179 、187 、191 至
    193 頁、99年度偵字第16666 號第117 、121 至125 、128
    、228 、238 至239 頁、99年度偵字第13367 號卷三第104
    至106 、122 至126 、177 、194 、195 、197 、198 、26
    1 、263 、26 4、286 至288 、292 、293 、301 、302 頁
    、99年度偵字第16664 號第8 至12、14至22、25至27、99之
    1 至99之14頁、99年度偵字第16665 號第46、47、88至91、
    97至99、112 、114 、115 頁、99年度偵字第13368 號卷四
    第145 、147 、148 、189 、191 至193 頁），共同被告張
    騏勳於偵查中（見99年度偵字第13367 號卷三第113 、114
    頁）證述相符，並有張浩淳、洪藝溱、劉依華、龔風平、顏
    志棚、江定澤、瞿宇雄之入出境資料、顏志棚之護照影本、
    劉依華、洪藝臻之護照、機票影本、旅客行李託運單、照片
    、通訊監察譯文及扣案如附表所示之物在卷可稽（見99年度
    偵字第1336 7號卷三第38、39、209 至211 、329 、330 頁
    反面、99年度偵字第13368 號卷四第233 至251 、262 至26
    6 頁、99年度偵字第16666 號第82、94至96、98、242 至24
    5 、306 至310 頁、99年度偵字第16665 號第75至77、104
    至107 、254 至258 、260 至262 頁、99年度偵字第16664
    號第75、77、104 、106 、138 、144 、146 至148 、156
    至161 頁、本院卷二第60至77、180 頁、99年度偵字第1666
    6 號第289 至291 頁、本院卷三第94、95頁）。且犯罪事實
    一（三）為警查獲行李箱內之筆記型電腦皮套共夾藏甲基安
    非他命4 包之事實，有桃園縣政府警察局刑事警察局大隊搜
    索扣押筆錄暨扣押物品目錄表、及現場照片（見99年度偵字
    第16664 號第28至45、100 至102 頁）在卷可稽。又上開甲
    基安非他命4 包，經送鑑定結果，均含甲基安非他命成分（
    驗前總毛重660.97公克，包裝塑膠袋總重85.32 公克，取0.
    92公克鑑定用罄，總餘574.73公克，純度74% ）等情，有內
    政部警政署刑事警察局99年6 月11日刑鑑字第0990071739號
    鑑定書存卷可憑（見99年度偵字第16664 號第335 頁）。綜
    上，足認被告許文澤、江定澤、瞿宇雄前述任意性之自白與
    事實相符，本件事證明確，被告許文澤、江定澤、瞿宇雄運
    輸甲基安非他命及私運甲基安非他命出口之犯行明確，洵堪
    認定。
三、按甲基安非他命為毒品危害防制條例第2 條第2 項第2 款所
    定之第二級毒品，且屬行政院依懲治走私條例第2 條第4 項
    授權公告之「管制物品項目及數額」所列甲項第4 款之管制
    進口物品，依法不得持有、運輸或私運出口；次按運輸毒品
    罪祇以所運輸之毒品已實施運送為已足，並非以運扺目的地
    為完成犯罪之要件，換言之，區別該罪既遂、未遂之依據，
    應以已否起運為準，既已起運，構成該罪之輸送行為即已完
    成，不以達到目的地為既遂條件（最高法院92年度台上字第
    3096號判決意旨參照）；又按懲治走私條例第二條之私運管
    制物品出口逾公告數額罪，其所謂出口，係指由我國海港、
    航空機場或陸地邊境向國外運輸者而言。其私運之方式，不
    論為海運、空運或陸運，或數方式併用，均屬之。如對於私
    運管制物品出口之構成犯罪事實，已開始實行者，即屬著手
    ，而以運出國境為既遂（最高法院88年度台上字第2489號判
    決意旨參照）。又自大陸地區私運物品進入臺灣地區，以私
    運管制物品進口論，適用懲治走私條例規定處斷，同條例第
    12條亦有明文，本件犯罪事實一（九）部分之私運第二級毒
    品進入臺灣地區，應以進口論。核被告許文澤就犯罪事實一
    （一）所為，係犯刑法第30條第1 項前段、毒品危害防制條
    例第4 條第2 項之幫助運輸第二級毒品罪及刑法第30條第1
    項前段、懲治走私條例第2 條第1 項之幫助私運管制物品進
    口罪；被告許文澤就犯罪事實一（三）、（四）、（五）、
    （八）所為，被告江定澤就犯罪事實一（二）、（三）、（
    六）、（七）、（九）所為，被告瞿宇雄就犯罪事實一（二
    ）、（三）、（七）所為，均係犯毒品危害防制條例第4 條
    第2 項運輸第二級毒品罪與懲治走私條例第2 條第1 項之私
    運管制物品出口罪。被告許文澤、江定澤、瞿宇雄持有第二
    級毒品之低度行為，分別為其幫助運輸、運輸之高度行為所
    吸收，不另論罪。被告江定澤、瞿宇雄就犯罪事實一（二）
    部分，與余文誠、洪劍鈴、張騏勳、鄧鎮祥、張浩淳、游清
    華、「阿添」間；被告許文澤、江定澤、瞿宇雄就犯罪事實
    一（三）部分，與余文誠、洪劍鈴、鄧鎮祥、劉依華、洪藝
    溱、游清華、「阿添」間；被告許文澤就就犯罪事實一（四
    ）部分，與余文誠、洪劍鈴、鄧鎮祥、龔風平、顏志棚、游
    清華、「阿添」間；被告許文澤就犯罪事實一（五）部分，
    與余文誠、洪劍鈴、鄧鎮祥、龔風平、顏志棚、蔡東燁、游
    清華、「阿添」間；被告江定澤就犯罪事實一（六）部分，
    與余文誠、洪劍鈴、鄧鎮祥、游清華、「阿添」間；被告江
    定澤、瞿宇雄就犯罪事實一（七）部分，與余文誠、洪劍鈴
    、鄧鎮祥、游清華、「阿添」間；被告許文澤就犯罪事實一
    （八）部分，與余文誠、洪劍鈴、鄧鎮祥、游清華、「阿添
    」間；被告江定澤就犯罪事實一（九）部分，與余文誠、洪
    劍鈴、鄧鎮祥、游清華、「阿添」間，有犯意聯絡及行為分
    擔，應論以共同正犯。被告許文澤就犯罪事實一（一），係
    以一行為觸犯幫助運輸第二級毒品罪、幫助私運管制物品出
    口罪，為想像競合犯，依刑法第55條規定，應從一重之幫助
    運輸第二級毒品罪處斷；被告許文澤就犯罪事實一（三）、
    （四）、（五）、（八），江定澤就犯罪事實一（二）、（
    三）、（六）、（七）、（九），瞿宇雄就就犯罪事實一（
    二）、（三）、（七），均係以一行為觸犯運輸第二級毒品
    罪、私運管制物品出口罪，為想像競合犯，應從一重之運輸
    第二級毒品罪處斷。被告許文澤所犯上開幫助運輸第二級毒
    品1 罪與運輸第二級毒品罪4 罪間，被告江定澤所犯上開運
    輸第二級毒品罪5 罪間，被告瞿宇雄所犯上開運輸第二級毒
    品罪3 罪間，犯意各別，行為互殊，均應分論併罰。被告許
    文澤、江定澤、瞿宇雄均於偵查及審理中均自白本件犯行，
    應依毒品危害防制條例第17條第2 項規定，均減輕其刑。被
    告許文澤就犯罪事實一（一）係基於幫助之犯意，對於正犯
    施以構成要件外之助力，為幫助犯，應依刑法第30條第2 項
    規定，依法減輕其刑，其中被告許文澤就犯罪事實一（一）
    之幫助運輸第二級毒品罪應遞減其刑。爰審酌被告許文澤、
    江定澤、瞿宇雄明知毒品對於人體有莫大之戕害，竟圖一己
    之私利，運輸甲基安非他命至日本，且所運輸之毒品重量非
    微，戕害他國人民健康，影響國際視聽與觀感，惟犯後態度
    良好，尚有悔意，兼衡被告在犯罪集團中扮演之角色與地位
    及其犯罪動機、目的、生活狀況、智識程度等一切情狀，分
    別各量處如主文所示之刑，並分別定其應執行之刑，以示懲
    儆。
五、至辯護人以被告江定澤因經濟狀況不佳，始為本件犯行，且
    部分犯行僅為包裝甲基安非他命，請求依刑法第59條酌減其
    刑云云；及辯護人以被告瞿宇雄偵審中均自白，供出毒品來
    源及同案被告，且參與犯罪情節輕微，僅因經濟狀況不佳，
    一時失慮始誤觸法網，請求依毒品危害防制條例第17條第1
    項、刑法第59條酌減其刑云云，惟按毒品危害防制條例第17
    條第1 項規定之「供出毒品來源，因而查獲其他正犯或共犯
    者」，係指犯罪行為人供出毒品來源之對向性正犯，或與該
    正犯具有共同正犯、共犯（教唆犯、幫助犯）關係之毒品由
    來之人的相關資料，使調查或偵查犯罪之公務員得據以對之
    發動調查或偵查程序，並因此而確實查獲其人、其犯行者，
    始足該當（最高法院99年度臺上字第5505號判決參照），本
    件被告瞿宇雄固於警詢、偵查中均供陳毒品係同案被告鄧鎮
    祥所交付，惟警方於本件犯罪事實一（二）、（三）、（七
    ）查獲前，已透過通訊監察之方式，掌握其他同案被告運輸
    毒品之犯行，且本件犯罪事實一（三），更因劉依華、洪藝
    溱欲將甲基安非他命自臺灣地區運輸至日本之際，在桃園國
    際機場出境管制區前，為警拘提而查獲，此有上開通訊監察
    譯文在卷可稽，難認本件犯罪事實一（二）、（三）、（七
    ）查獲其他共犯係因被告瞿宇雄供出毒品來源所致，自無毒
    品危害防制條例第17條第1 項規定適用之餘地。再按刑法第
    59條之酌量減輕其刑，必於犯罪之情狀，在客觀上足以引起
    一般同情，認為即予宣告法定最低度刑期，猶嫌過重者，始
    有其適用（最高法院著有51年台上字第899 號判例意旨參照
    ），辯護人所稱上情，係屬被告江定澤、瞿宇雄之犯罪手段
    、生活狀況、所生危險或損害及犯罪後之態度，僅可為法定
    刑內科刑之標準，不得據為酌量減輕之理由，且本件被告江
    定澤、瞿與雄多次參與上開運輸第二級毒品犯行，除分別以
    筆記型電腦、冷凍食品夾藏甲基安非他命外，尚擔任將甲基
    安非他命自臺灣地區運輸至菲律賓之人，客觀上難認有何犯
    罪情狀可憫恕之處，自無刑法第59條之適用。
四、沒收：
 (一) 扣案如附表一所示之第二級毒品甲基安非他命，為查獲之
      第二級毒品，應依毒品危害防制條例第18條第1 項前段規
      定，分別於被告許文澤所犯犯罪事實一（一）、被告江定
      澤、瞿宇雄所犯犯罪事實一（二）、被告許文澤、江定澤
      、瞿宇雄所犯犯罪事實一（三）之各該運輸第二級毒品罪
      宣告沒收銷燬。
 (二) 扣案如附表二編號1 至15所示之行動電話及SIM 卡，分別
      為被告及共犯所有用以聯繫本件犯罪事實本件犯罪事實一
      （一）至（九）所用之物；扣案如附表二編號16至21所示
      之物，分別為共犯所有用以夾藏甲基安非他命所用而供本
      件犯罪事實一（一）至一（三）所用之物；如附表二編號
      22所示之物，係用於包裹本件犯罪事實一（三）之毒品，
      防止毒品漏逸、潮濕，以便於攜帶運輸；扣案如附表二編
      號23至41所示之物，係共犯瞿宇雄所有用以將本件犯罪事
      實一（三）之甲基安非他命夾藏至筆記型電腦所用之物；
      扣案如附表二編號42所示之茶葉罐，則為共犯所有用以貯
      存本件犯罪事實一（三）之甲基安非他命所用之物，均依
      毒品危害防制條例第19條第1 項前段規定宣告沒收，而上
      開物品既已扣案，自無不能沒收之虞，無併諭知追徵其價
      額或以其財產抵償之必要（最高法院95年度台上字第1001
      、3133號判決意旨參照）。
 (三) 未扣案之如附表三編號1 至6 所示之九龍盤6 箱（各含紙
      箱1 個），分別為共同正犯所有，用以夾藏、便於攜帶運
      輸犯罪事實一（四）至（九）之甲基安非他命所用之物，
      均應分別依毒品危害防制條例第19條第1 項前段規定宣告
      沒收，如全部或一部不能沒收時，就犯罪事實一（四），
      應以被告許文澤與該次之共同正犯余文誠、洪劍鈴、鄧鎮
      祥、龔風平、顏志棚、游清華、「阿添」連帶追徵其價額
      ；就犯罪事實一（五），應以被告許文澤與該次之共同正
      犯余文誠、洪劍鈴、鄧鎮祥、龔風平、顏志棚、蔡東燁、
      游清華、「阿添」連帶追徵其價額；就犯罪事實一（六）
      ，應以被告江定澤與該次之共同正犯余文誠、洪劍鈴、鄧
      鎮祥、游清華、「阿添」連帶追徵其價額；就犯罪事實一
      （七），應以被告江定澤、瞿宇雄與該次之共同正犯余文
      誠、洪劍鈴、鄧鎮祥、游清華、「阿添」連帶追徵其價額
      ；就犯罪事實一（八），應以被告許文澤與該次之共同正
      犯余文誠、洪劍鈴、鄧鎮祥、游清華、「阿添」連帶追徵
      其價額；就犯罪事實一（九），應以被告江定澤與該次之
      共同正犯余文誠、洪劍鈴、鄧鎮祥、游清華、「阿添」連
      帶追徵其價額。
 (四) 扣案如附表四編號1 至5 所示之SIM 卡及行動電話，均非
      被告或共犯所有，自不得依毒品危害防制條例第19條第1
      項規定宣告沒收。至附表四編號6 至9 所示之行動電話及
      SIM 卡，雖為被告或共犯所有，惟渠等否認係供本案犯罪
      所用，復查無證據證明與本案有何關聯；扣案如附表四編
      號10所示之日幣10萬元，係屬犯罪事實一（三）之共同正
      犯劉依華、洪藝溱進行本案運輸毒品犯罪之必要交通食宿
      支出，非供其等運輸毒品犯罪之用，亦非屬運輸毒品所得
      之對價；扣案如附表四編號11所示之日本出入境申請表、
      日本入境申請表、寄送物品申告書、日本出入境紀錄各1
      張、登機證2 張，僅供被告2 人前往日本搭機之相關憑證
      ，並非直接供犯罪所用，均不得依毒品危害防制條例第19
      條第1 項規定宣告沒收。
 (五) 按毒品危害防制條例第19條第1 項規定，犯販賣、運輸毒
      品罪者，其犯罪所得之財物，均沒收之。被告許文澤及共
      同正犯龔風平、顏志棚就犯罪事實一（四）因運輸毒品犯
      罪所得之財物3 萬元、10萬元、10萬元，計23萬元；被告
      許文澤及共同被告龔風平、顏志棚、蔡東燁就犯罪事實一
      （五）因運輸毒品犯罪所得之財物各3.5 萬元、10萬元、
      10 萬 元、5 萬元，計28萬5 千元；被告江定澤就犯罪事
      實一（六）因運輸毒品犯罪所得之財物7 萬元；被告瞿宇
      雄就犯罪事實一（七）因運輸毒品犯罪所得之財物5 萬元
      ；被告許文澤及共同被告顏志棚就犯罪事實一（八）因運
      輸毒品犯罪所得之財物各3.5 萬元、10萬元，計13萬元；
      被告江定澤就犯罪事實一（九）因運輸毒品犯罪所得之財
      物6萬 元，雖未扣案，仍應依毒品危害防制條例第19條第
      1 項之規定均予諭知沒收，如全部或一部不能沒收時，以
      其財產抵償之，又以其財產抵償時，就犯罪事實一（四）
      ，應以被告許文澤與該次之共同正犯余文誠、洪劍鈴、鄧
      鎮祥、龔風平、顏志棚、游清華、「阿添」之財產連帶抵
      償之；就犯罪事實一（五），應以被告許文澤與該次之共
      同正犯余文誠、洪劍鈴、鄧鎮祥、龔風平、顏志棚、蔡東
      燁、游清華、「阿添」之財產連帶抵償之；就犯罪事實一
      （六），應以被告江定澤與該次之共同正犯余文誠、洪劍
      鈴、鄧鎮祥、游清華、「阿添」之財產連帶抵償之；就犯
      罪事實一（七），應以被告江定澤、瞿宇雄與該次之共同
      正犯余文誠、洪劍鈴、鄧鎮祥、游清華、「阿添」之財產
      連帶抵償之；就犯罪事實一（八），應以被告許文澤與該
      次之共同正犯余文誠、洪劍鈴、鄧鎮祥、游清華、「阿添
      」之財產連帶抵償之；就犯罪事實一（九），應以被告江
      定澤與該次之共同正犯余文誠、洪劍鈴、鄧鎮祥、游清華
      、「阿添」之財產連帶抵償之。至被告許文澤雖供承就犯
      罪事實一（三）部分；被告江定澤、瞿宇雄雖供承犯罪事
      實一（二）、（三）部分，事成後可獲得相當報酬，惟被
      告許文澤、江定澤、瞿宇雄尚未實際取得該部分報酬，自
      無庸宣告沒收。
據上論斷，應依刑事訴訟法第299 條第1 項前段，毒品危害防制
條例第4 條第2 項、第17條第2 項、第18條第1 項前段、第19條
第1 項，懲治走私條例第2 條第2 項、第1 項、第11條前段、第
12條，刑法第11條前段、第28條、第30條第1 項前段、第2 項、
第55條、第51條第5 款，判決如主文。
本案經檢察官吳靜怡到庭執行職務。
中    華    民    國  100     年    10    月    20    日
                  刑事第一庭審判長法  官  謝順輝
                                  法  官  許曉微
                                  法  官  林虹翔
以上正本證明與原本無異。
如不服本判決應於收受判決後10日內向本院提出上訴書狀，並應
敘述具體理由。其未敘述上訴理由者，應於上訴期間屆滿後20日
內向本院補提理由書(均須按他造當事人之人數附繕本)「切勿逕
送上級法院」。
                                  書記官  劉宗源
中    華    民    國  100     年    10    月    20    日
附表一：
┌─┬──────────┬──────────┐
│編│    扣案物品名稱    │    備註            │
│號│                    │                    │
├─┼──────────┼──────────┤
│1 │甲基安非他命（1,469 │犯罪事實一（一）    │
│  │公克）              │扣案於日本          │
├─┼──────────┼──────────┤
│2 │甲基安非他命（1,936.│犯罪事實一（二）    │
│  │31 公克）           │扣案於日本          │
├─┼──────────┼──────────┤
│2 │甲基安非他命（純度74│犯罪事實一（三）    │
│  │% ，驗餘淨重574.73公│                    │
│  │克）                │                    │
└─┴──────────┴──────────┘
附表二：
┌─┬────────┬─┬──────────┐
│編│    物品名稱    │數│      備註          │
│號│                │量│                    │
├─┼────────┼─┼──────────┤
│1 │ANYCALL 手機（粉│1 │李峻賢所有，搭配門號│
│  │紅色            │支│0000000000號使用，供│
│  │                │  │本件犯罪事實一（一  │
│  │                │  │）所用              │
├─┼────────┼─┼──────────┤
│2 │行動電話（含門號│1 │徐振皓所有，供本件犯│
│  │0000000000號SIM │支│罪事實一（一）所用（│
│  │卡）            │  │扣案於日本）        │
├─┼────────┼─┼──────────┤
│3 │SONY ERICSSON手 │1 │鄧鎮祥所有，搭配門號│
│  │機（黑色)       │支│0000000000使用，供本│
│  │                │  │件犯罪事實一（二）至│
│  │                │  │（九）所用          │
│  │                │  │                    │
├─┼────────┼─┼──────────┤
│4 │NOKIA-5800手機( │1 │江定澤所有，搭配門號│
│  │黑色)           │支│0000000000號使用，供│
│  │                │  │本件犯罪事實一（二）│
│  │                │  │、（三）、（六）、（│
│  │                │  │七）、（九）所用    │
├─┼────────┼─┼──────────┤
│5 │NOKIA-N83 山寨版│1 │瞿宇雄所有搭配門號  │
│  │手機（銀黑色）  │支│0000000000號使用，供│
│  │                │  │本件犯罪事實一（二）│
│  │                │  │、（三）、（七）所用│
├─┼────────┼─┼──────────┤
│6 │行動電話（含SIM │1 │張浩淳所有，供本件犯│
│  │卡：0000000000號│個│罪事實一（二）所用（│
│  │、0000000000號）│  │扣案於日本）        │
├─┼────────┼─┼──────────┤
│7 │NOKIA 手機（黑色│1 │許文澤及共犯所有，供│
│  │、含SIM卡：09380│支│本件犯罪事實一（三）│
│  │43902）         │  │、（四）、（五）、（│
│  │                │  │八）所用            │
├─┼────────┼─┼──────────┤
│8 │NOKIA 手機（白棕│1 │許文澤所有，搭配門號│
│  │色）            │支│0000000000號使用，供│
│  │                │  │本件犯罪事實一（三）│
│  │                │  │、（四）、（五）、（│
│  │                │  │八）所用            │
├─┼────────┼─┼──────────┤
│9 │MOTOROLA手機（黑│1 │許文澤及共犯所有，供│
│  │色、含SIM 卡：  │支│本件犯罪事實一（三）│
│  │0000000000000） │  │、（四）、（五）、（│
│  │                │  │八）所用            │
├─┼────────┼─┼──────────┤
│10│BEBQ手機（黑色、│1 │劉依華所有，供本件犯│
│  │含SIM卡：       │支│罪事實一（三）所用  │
│  │0000000000）    │  │                    │
├─┼────────┼─┼──────────┤
│11│TDC 手機（黑色、│1 │劉依華所有，供本件犯│
│  │含SIM卡：       │支│罪事實一（三）所用  │
│  │0000000000      │  │                    │
├─┼────────┼─┼──────────┤
│12│DIGITAL MOBILE手│1 │龔風平所有，供本件犯│
│  │機（白色、含SIM │支│罪事實一（四）、（五│
│  │卡：0000000000  │  │）所用              │
├─┼────────┼─┼──────────┤
│13│皮爾卡登手機（黑│1 │顏志棚所有，搭配門號│
│  │色              │支│0000000000號使用，供│
│  │                │  │本件犯罪事實一（四）│
│  │                │  │、（五）、（八）所用│
├─┼────────┼─┼──────────┤
│14│SONY ERICSSON 手│1 │蔡東燁所有，供本件犯│
│  │機（黑色、含SIM │支│罪事實一（五）所用  │
│  │卡：0000000000）│  │                    │
├─┼────────┼─┼──────────┤
│15│ANYCALL 手機（白│1 │蔡東燁所有，供本件犯│
│  │色、含SIM 卡：09│支│罪事實一（五）所用  │
│  │00000000）      │  │                    │
├─┼────────┼─┼──────────┤
│16│11件襯衫        │1 │共犯所有，供本件犯罪│
│  │                │袋│事實一（一）運輸甲基│
│  │                │  │安非他命所用（扣案於│
│  │                │  │日本）              │
├─┼────────┼─┼──────────┤
│17│冷凍饅頭1 袋（含│1 │共犯所有，供本件犯罪│
│  │袋子1 個）      │袋│事實一（二）運輸甲基│
│  │                │  │安非他命所用（扣案於│
│  │                │  │日本）              │
├─┼────────┼─┼──────────┤
│18│銀黑色筆記型電腦│1 │共犯所有，供本件犯罪│
│  │                │個│事實一（三）運輸所用│
│  │                │  │甲基                │
├─┼────────┼─┼──────────┤
│19│黑色筆記型電腦  │1 │共犯所有，供本件犯罪│
│  │                │個│事實一（三）運輸甲基│
│  │                │  │安非他命所用        │
├─┼────────┼─┼──────────┤
│20│黑色筆記型電腦板│1 │共犯所有，供本件犯罪│
│  │套              │個│事實一（三）運輸甲基│
│  │                │  │安非他命所用        │
├─┼────────┼─┼──────────┤
│21│黑色筆記型電腦皮│2 │共犯所有，供本件犯罪│
│  │套              │個│事實一（三）運輸甲基│
│  │                │  │安非他命所用        │
├─┼────────┼─┼──────────┤
│22│甲基安非他命之包│4 │包裝如犯罪事實一（三│
│  │裝塑膠袋        │個│）甲基安非他命所用，│
│  │                │  │包裝塑膠袋總重85.32 │
│  │                │  │公克                │
├─┼────────┼─┼──────────┤
│23│護膜封口機      │1 │瞿宇雄所有，供本件犯│
│  │                │個│罪事實一（三）所用  │
├─┼────────┼─┼──────────┤
│24│真空抽氣機      │1 │瞿宇雄所有，供本件犯│
│  │                │個│罪事實一（三）所用  │
├─┼────────┼─┼──────────┤
│25│磅秤            │1 │瞿宇雄所有，供本件犯│
│  │                │個│罪事實一（三）所用  │
├─┼────────┼─┼──────────┤
│26│漏斗（金屬、塑膠│2 │瞿宇雄所有，供本件犯│
│  │各1個）         │個│罪事實一（三）所用  │
├─┼────────┼─┼──────────┤
│27│IBM手提電腦     │1 │瞿宇雄所有，供本件犯│
│  │                │個│罪事實一（三）所用  │
├─┼────────┼─┼──────────┤
│28│剪刀            │2 │瞿宇雄所有，供本件犯│
│  │                │支│罪事實一（三）所用  │
├─┼────────┼─┼──────────┤
│29│封箱工具組（含美│1 │瞿宇雄所有，供本件犯│
│  │工刀）          │個│罪事實一（三）所用  │
├─┼────────┼─┼──────────┤
│30│藍寶樹脂        │1 │瞿宇雄所有，供本件犯│
│  │                │包│罪事實一（三）所用  │
├─┼────────┼─┼──────────┤
│31│膠脂            │1 │瞿宇雄所有，供本件犯│
│  │                │個│罪事實一（三）所用  │
├─┼────────┼─┼──────────┤
│32│黑色縫線        │1 │瞿宇雄所有，供本件犯│
│  │                │捲│罪事實一（三）所用  │
├─┼────────┼─┼──────────┤
│33│粘扣帶          │3 │瞿宇雄所有，供本件犯│
│  │                │包│罪事實一（三）所用  │
├─┼────────┼─┼──────────┤
│34│分裝杓子        │1 │瞿宇雄所有，供本件犯│
│  │                │包│罪事實一（三）所用  │
├─┼────────┼─┼──────────┤
│35│手抄紙          │1 │瞿宇雄所有，供本件犯│
│  │                │張│罪事實一（三）所用  │
├─┼────────┼─┼──────────┤
│36│小分裝袋        │1 │瞿宇雄所有，供本件犯│
│  │                │包│罪事實一（三）所用  │
├─┼────────┼─┼──────────┤
│37│大分裝袋        │1 │瞿宇雄所有，供本件犯│
│  │                │包│罪事實一（三）所用  │
├─┼────────┼─┼──────────┤
│38│護背套膜        │1 │瞿宇雄所有，供本件犯│
│  │                │包│罪事實一（三）所用  │
├─┼────────┼─┼──────────┤
│39│皮布            │2 │瞿宇雄所有，供本件犯│
│  │                │袋│罪事實一（三）所用  │
├─┼────────┼─┼──────────┤
│40│手套            │1 │瞿宇雄所有，供本件犯│
│  │                │盒│罪事實一（三）所用  │
├─┼────────┼─┼──────────┤
│41│磁造研磨器組    │1 │瞿宇雄所有，供本件犯│
│  │                │個│罪事實一（三）所用  │
├─┼────────┼─┼──────────┤
│42│裝置安非他命茶葉│1 │共犯所有，供本件犯罪│
│  │罐              │個│事實一（三）所用    │
└─┴────────┴─┴──────────┘
附表三：
┌─┬────────┬─┬──────────┐
│編│    物品名稱    │數│      備註          │
│號│                │量│                    │
├─┼────────┼─┼──────────┤
│1 │九龍盤1 箱（含紙│1 │共犯所有，供本件犯罪│
│  │箱1個)          │袋│事實一（四）運輸甲基│
│  │                │  │安非他命所用        │
├─┼────────┼─┼──────────┤
│2 │九龍盤1 箱（含紙│1 │共犯所有，供本件犯罪│
│  │箱1個)          │袋│事實一（五）運輸甲基│
│  │                │  │安非他命所用        │
├─┼────────┼─┼──────────┤
│3 │九龍盤1 箱（含紙│1 │共犯所有，供本件犯罪│
│  │箱1個)          │袋│事實一（六）運輸甲基│
│  │                │  │安非他命所用        │
├─┼────────┼─┼──────────┤
│4 │九龍盤1 箱（含紙│1 │共犯所有，供本件犯罪│
│  │箱1個)          │袋│事實一（七）運輸甲基│
│  │                │  │安非他命所用        │
├─┼────────┼─┼──────────┤
│5 │九龍盤1 箱（含紙│1 │共犯所有，供本件犯罪│
│  │箱1個)          │袋│事實一（八）運輸甲基│
│  │                │  │安非他命所用        │
├─┼────────┼─┼──────────┤
│6 │九龍盤1 箱（含紙│1 │共犯所有，供本件犯罪│
│  │箱1個)          │袋│事實一（九）運輸甲基│
│  │                │  │安非他命所用        │
└─┴────────┴─┴──────────┘
附表四：
┌─┬────────┬─┬──────────┐
│編│    物品名稱    │數│      備註          │
│號│                │量│                    │
├─┼────────┼─┼──────────┤
│1 │SIM 卡：        │1 │李竹婕所有，非被告所│
│  │0000000000      │張│有                  │
├─┼────────┼─┼──────────┤
│2 │SIM 卡：00000000│1 │鄧智仁所有，非被告或│
│  │20              │張│共犯所有            │
├─┼────────┼─┼──────────┤
│3 │SIM 卡：        │1 │非被告或共犯所有    │
│  │0000000000      │張│                    │
├─┼────────┼─┼──────────┤
│4 │SIM 卡：        │1 │非被告或共犯所有    │
│  │0000000000      │張│                    │
├─┼────────┼─┼──────────┤
│5 │SIM 卡：        │1 │非被告或共犯所有    │
│  │0000000000      │張│                    │
├─┼────────┼─┼──────────┤
│6 │NOKIA 手機（黑色│1 │與本案無關          │
│  │，含SIM 卡，序號│張│                    │
│  │000000000000000 │  │                    │
│  │）              │  │                    │
├─┼────────┼─┼──────────┤
│7 │MUCH手機（黑色，│1 │與本案無關          │
│  │含SIM 卡：098536│張│                    │
│  │6532）          │  │                    │
├─┼────────┼─┼──────────┤
│8 │威寶電信SIM 卡：│1 │與本案無關          │
│  │000000000000000 │張│                    │
├─┼────────┼─┼──────────┤
│9 │SIM 卡：        │1 │與本案無關          │
│  │0000000000      │張│                    │
├─┼────────┼─┼──────────┤
│10│日幣10萬元（面額│10│                    │
│  │1 萬元之紙鈔共10│張│                    │
│  │張）            │  │                    │
│  │                │  │                    │
├─┼────────┼─┼──────────┤
│11│日本出入境申請表│1 │                    │
│  │                │張│                    │
├─┼────────┼─┼──────────┤
│12│日本入境申請單  │1 │                    │
│  │                │張│                    │
├─┼────────┼─┼──────────┤
│13│寄送物品申告書  │1 │                    │
│  │                │張│                    │
├─┼────────┼─┼──────────┤
│14│日本出入境紀錄  │1 │                    │
│  │                │張│                    │
├─┼────────┼─┼──────────┤
│15│登機證          │2 │                    │
│  │                │張│                    │
└─┴────────┴─┴──────────┘
附錄論罪科刑法條：
毒品危害防制條例第4條：
製造、運輸、販賣第一級毒品者，處死刑或無期徒刑；處無期徒
刑者，得併科新臺幣2000萬元以下罰金。
製造、運輸、販賣第二級毒品者，處無期徒刑或7年以上有期徒
刑，得併科新臺幣1000萬元以下罰金。
製造、運輸、販賣第三級毒品者，處5年以上有期徒刑，得併科
新臺幣700萬元以下罰金。
製造、運輸、販賣第四級毒品者，處3年以上10年以下有期徒刑
，得併科新臺幣300萬元以下罰金。
製造、運輸、販賣專供製造或施用毒品之器具者，處1年以上7年
以下有期徒刑，得併科新臺幣100萬元以下罰金。
前5項之未遂犯罰之。
懲治走私條例第2條：
私運管制物品進口、出口逾公告數額者，處7年以下有期徒刑，
得併科新臺幣300萬元以下罰金。
前項之未遂犯罰之。
第1項所稱管制物品及其數額，由行政院公告之。